Inventaris van het archief van de Legerraad, 1945-1994
Nationaal Archief, Den Haag
Carrièrebeleid: carrièrebeleid van militair automatiseringspersoneel 124
Carrièregang: carrièregang militaire muziek 108
Carrièregang: carrièregang officieren met opleiding "Automatisering en Mechanisering van de Bestuurlijke Informatievoorziening" (AMBI) 126
Carrièreverloop: carrièreverloop van militairen 78 79 88 94
Centraal Archievendepot: jaarverslagen 637 812 842
Centraal Departementaal Beraad: samenwerking tussen het Centraal Departementaal Beraad en de functionele comités 879
Centraal Departementaal Beraad: verslag van een bespreking van het Centraal Departementaal Beraad met de voorzitters van de krijgsmachtdeelraden 165
Centraal Militair Tandtechnisch Laboratorium: privatisering 764 778
Centraal Voorraadbeheersingssysteem: operationeel stellen van het "Centraal Voorraadbeheersingssysteem" 705
Centrale Afdeling Financiële- en Economische Zaken: functie 848
Centrale directies: functieverdeling 202
Centrale directies: werkgroep "Centrale Directie Economie en Financiën" 154 175
Centrale directies: werkgroep "Centrale Directie Materieel" 145 154 175
Centrale directies: werkgroep "Centrale Directie Personeel" 154 175
Centrale Militaire Apotheek: verplaatsing 593 612
Centrale Organisatie: externe adviesorganen van de Centrale Organisatie 280
Centrale Organisatie: omvang van de Centrale Organisatie 938
Centrale Organisatie: personeelsstop 479 480
Centrale Organisatie: plan Centrale Organisatie 396 397 400 424 498 509 534 542 556 558 666 671 692 694 700 705 744 752
Centrale Organisatie: (procedure) vulling personeel ten behoeve van de Centrale Organisatie 295 297 310
Centrale Organisatie: werkgroep "Taak en Organisatiestructuur van de Centrale Organisatie in Oorlogstijd" 513
Centrale Organisatie: werkgroep "Vulling Personeel van de Centrale Organisatie" 310
Centrale Voorraadadministratie: opheffing wervingsstop van Kort Verband Vrijwilligers ten behoeve van de Centrale Voorraadadministratie 119
Centrale Voorraadadministratie: overdracht van de Centrale Voorraadadministratie 68 266 289 308
Centrale voorraadbeheersing: projectgroep "Afbouw Centrale Voorraadbeheersing Koninklijke Landmacht 1975" 202 227
Centrale voorraadbeheersing: projectgroep "Automatisering Voorraadbeheersing Klasse V-Goederen bij de Koninklijke Landmacht" 109
Centrale voorraadbeheersing: projectgroep "Renovatie Centrale Voorraadbeheersing bij de Koninklijke Landmacht 1975" 359 512 574
Centralisatie: centralisatie van het tweede echelons onderhoud en materieelbeheer in de Nationale Sector 156 223 224 305
Centralisatie: centralisatie van rekencentra 381
Centrum voor Vredesoperaties: organisatie 939 945 962
Centrum voor Vredesoperaties: verhuizing 966
Centurion: gevechtstanks 70 86 534
Centurion: tankdozers en brugleggers 404
Ceremonieel: voorschrift "Ceremonieel voor de Koninklijke Landmacht" 139 147 150 987
Ceremonieel: werkgroep "Versobering Ceremonieel" 139
Certificering: beleidsconcept "Certificering" 986
Chassé/Kloosterkazerne: ontruiming 927 938
Chauffeurs: premie voor schadevrij rijden van militaire chauffeurs 71
Chauffeurs: vervanging van dienstplichtige- door burgerchauffeurs 65
Chef van de Defensiestaf: functieomschrijvingen van de Chef van de Defensiestaf en chefs van de centrale diensten 136 138
Chef van de Defensiestaf: werkgroep "Chef Defensiestaf" 144 151 154 175
Chefs van Staven: interservicewerkgroep "Chefs van Staven" 144 145 151 175
Chieftain: evaluatieverslag 70
Chirurg: Operatie "Chirurg" 63 64 66
Circulaire: onderwerpen van overleg bij reorganisaties 257
Coevorden: overname van het munitiemagazijnencomplex Coevorden door het Nationaal Logistiek Commando 940 961
College van Overleg: Geneeskundig Commando Krijgsmacht 821 824 921
College van Overleg: Militair Hospitaal "Dr. A. Mathijsen" 448 674 710 824
Combat Development Command: functiebeschrijving van de Netherlands Liaison Officer bij het Combat Development Command in de Verenigde Staten 98
Combat net radio: vevanging FM 3600-serie 869 872 881 891 892 896 901
Comités: comité "Administratieve Automatisering Koninklijke Marine" 65
Comités: comité "Bestuurlijke Informatiesystemen Koninklijke Landmacht" 269 383 384 423 446 477 512 571 628 676 678 719 787
Comités: comité "Chef Defensiestaf / Bevelhebbers" 936
Comités: comité "Economie en Financiën" 921 922
Comités: comité "Functie-analyse Koninklijke Landmacht / Koninklijke Marechaussee" 165 188 192 213 249 307 366 461 480 481 482 483 570
Comités: comité "Materieel" 610 922
Comités: comité "Nationale Viering Bevrijding" 427
Comités: coördinatiecomité "Operationele Research Koninklijke Landmacht" 82
Comités: functionele comités gerelateerd aan de Chef van de Defensiestaf 922
Comités: "Integraal Defensie Planningscomité" 702
Comités: "Intern Planningscomité Koninklijke Landmacht" 435 562
Comités: interservicecomité "Energiebeheersing" 464
Comités: Koninklijke Landmacht-Comité "Opleidingen" 423 446 477 512 571 628 676 678 719 787
Comités: "Nederlands Defensie Planningscomité" 537 544 554 558 559 562
Comités: subcomité "Internationale Materieelsamenwerking 213
Command and Control: presentatie "Overall-filosofie Command and Control" 866
Command and Control: projectteam "Command and Control" 883
Command, Control and Communications (C3): C3-functies 742
Command, Control and Communications (C3): functie souschef C3 750
Command, Control and Communications (C3): samenwerking inzake bestuurlijke logistieke informatiesystemen en Command, Control and Communications 790
Command, Control and Communications (C3): samenwerking tussen de Chef van de Landmachtstaf, de Directeuren Materieel, Personeel en Economisch Beheer Koninklijke Landmacht inzake C3 766 790
Command, Control and Communications (C3): taakomschrijving van de souschef Command, Control and Communications 664
Commandantengroep: verslagen van vergaderingen van de Commandantengroep 995 996 997 998 999 1000 1001 1002
Commando Achtergebied Eerste Legerkorps: oprichting kernstaf 964
Commando Herhalingsoefeningen: extra opleidingen voor Infanteriebeveiligingscompagnieën bij het Commando Herhalingsoefeningen 955
Commando Nederlandse Troepen Seedorf/Hohne/Langemannshof: reorganisatie 975
Commando Opleidingen Koninklijke Landmacht: briefing toekomstige organisatiestructuur 947
Commando Opleidingen Koninklijke Landmacht: controller organisaties 972 978
Commando Opleidingen Koninklijke Landmacht: gedachtenwisseling met de Bevelhebber der Landstrijdkrachten inzake organisatie 969
Commando Opleidingen Koninklijke Landmacht: organisatie 80 82 484 893 894 899
Commando Opleidingen Koninklijke Landmacht: organisatie van eenheden ressorterend onder het Commando Opleidingen Koninklijke Landmacht 425 532 570
Commando Opleidingen Koninklijke Landmacht: targets voor 1998(= COKL-plan) 986
Commando Opleidingen Koninklijke Landmacht: verplaatsing 84 314
Commandosystemen: stuurgroep "Wapen- en Commandosystemenmaterieel" 455 461
Commandosystemen: verbeterd commandosysteem voor het Eerste Legerkorps 76 81 84 88
Commando Verbindingen Koninklijke Landmacht: beleidsvoornemens 912
Commando Verbindingen Koninklijke Landmacht: herstructurering 156
Commando Verbindingen Koninklijke Landmacht: indelingsembleem 181
Commando Verbindingen Koninklijke Landmacht: organisatie van eenheden ressorterend onder het Commando Verbindingen Koninklijke Landmacht 923 932 963
Commando Verbindingen Koninklijke Landmacht: studie "Commando Verbindingen Koninklijke Landmacht" 140
Commando Verbindingen Koninklijke Landmacht: targets 1994 980
Commandovoertuigen: projectteam "Grote Commandovoertuigen voor het Eerste Legerkorps" 853
Commissies: adviescommissie "Accommodatie en Hygiëne Koninklijke Landmacht / Koninklijke Luchtmacht" 120
Commissies: adviescommissie "Interne Voorlichtingsmedia Koninklijke Landmacht" 172
Commissies: begeleidingscommissie "Beproeving Tweede Concept Regeling Inwendige Dienst Koninklijke Landmacht" 126
Commissies: begeleidingscommissie "Onderzoek Geweld in de Krijgsmacht" 833
Commissies: beleidscommissie "Automatische verwerking van gegevens" 66
Commissies: bijzondere commissie van overleg militairen landmacht, luchtmacht en marine 273
Commissies: commissie "Afkeuren in het Depot voor Discipline" 67
Commissies: commissie "Burgerpersoneel in Oorlogstijd" 319 427
Commissies: commissie "Consequenties Arbeidsomstandighedenwet Defensie" 370 371 372 373 375 404 534 535 537 546
Commissies: commissie "Defensiemanagementstelsel" 378 383
Commissies: commissie "Dienstplichtvoorzieningen" 65
Commissies: commissie "Doelstellingenanalyse Defensie" 308 312 315
Commissies: commissie "Geneeskundige Verzorging Krijgsmacht" 398 401 407
Commissies: commissie "Huisvesting en Legering te Den Haag" 83 85 88 249 251 272
Commissies: commissie "Kloosterman" 152
Commissies: commissie "Koninklijke Marechaussee" 74 76 80 82
Commissies: commissie "Militaire Bekwaamheidsembleem" 69
Commissies: commissie "Militair Geneeskundige Diensten" (commissie "Drijber") 59 64
Commissies: commissie "Onderzoek Bezwaarschriften voor Dienstplichtigen" 520 521 522
Commissies: commissie "Onderzoek Dienstplichtsysteem" 286 401 405 407
Commissies: commissie "Onderzoek Medisch Psychologische Aangelegenheden Landmacht" 76
Commissies: commissie "Onderzoek Rol Militaire Missies in Suriname" 555 577
Commissies: commissie "Open Poort" 110
Commissies: commissie "Positie Reserveofficieren in de Landmacht" 86 87 89 90 94
Commissies: commissie "Procedures Ministerieel Gedeelte Landmachtstaf en Directies" 238
Commissies: commissie "Programmabudgettering" 92 398
Commissies: commissie "Subsidiebeleid Militaire Tehuizen" (commissie "Fockema Andreae") 84 86
Commissies: commissie "Structuurplan Geneeskundige Verzorging Krijgsmacht" 446 511 512 513 522 524 547 588 614 633
Commissies: commissie "Technische Opleidingen Beroepsonderofficieren" 78
Commissies: commissie van Militaire en Civiele Deskundigen 110
Commissies: commissie "Van Rijckevorsel" 112
Commissies: commissie van Toezicht voor de Hogere Externe Vorming van Officieren van de Koninklijke Landmacht 644
Commissies: commissie "Verbindingen Krijgsmacht" 51
Commissies: commissie "Verburg" 71 72 73 80 81
Commissies: commissie "Vorming" 104
Commissies: commissie "Welzijnszorg" 108
Commissies: commissie "Werk- en Rusttijden Koninklijke Landmacht en Koninklijke Luchtmacht" (commissie "Bijvoet") 91
Commissies: commissie "Werktijden Militair Personeel" (commissie "Smit") 91
Commissies: dienstcommissie Directie Materieel Koninklijke Landmacht 234
Commissies: enquêtecommissie "Rijn-Schelde Verolme" 616
Commissies: Financiële Commissie Koninklijke Landmacht 106 659 661
Commissies: Formatiecommissie Ministerie van Binnenlandse Zaken 82
Commissies: Huisvestingscommissie 611
Commissies: Ideeëncommissie 749
Commissies: Infrastructuurcommissie 72 78 79 80 82 83
Commissies: interdepartementale commissie "Dienstplichtbeleid" 98
Commissies: lening aan de commissie "Nieuwe Wapens" 227
Commissies: Munitiecommissie 227 230 262 268 300
Commissies: OEEPE-commissie "E" 171
Commissies: Personalstrukturkommission 105
Commissies: richtlijnen voor de Sociale Coördinatie Commissie en het Regionale Team 181
Commissies: Staatscommissie van Advies inzake de Personeelsvoorziening voor de Krijgsmacht (commissie "Mommersteeg") 231
Commissies: Surinaams-Nederlandse Commissie van Deskundigen 128 138 141 142 143
Commissies: Telegraafcommissie 51
Commissies: voorbereidingscommissie "Cursus Defensiemanagementsystemen" 121
Commissievergadering: projectgroep "Openbare Commissievergadering Dienstplichtbeleid" 345
Communicatie: communicatie in de Legerraad 991
Communicatie: interne communicatie 871 937
Communicatie: Koninklijke Landmacht-communicatie 989 990
Communicatie: lines of communications 739
Communicatie: projectgroep "Onderzoek Structurering en Communicatie Gezondheidszorg" 91
Communicatie: rapport "Imagoverandering Communicatie Managersconsultants" 986
Communicatie: werkgroep "Communicatie en Voorlichting binnen de Koninklijke Landmacht" 897
Communicatie - Zie ook: voorlichting
Communicatiejaarplannen: communicatiejaarplan "Bevelhebber der Landstrijdkrachten 1993" 950
Communicatiejaarplannen: communicatiejaarplan "Herstructurering Koninklijke Landmacht 1992" 906
Communicatieorganisatie: communicatieorganisatie Eerste Legerkorps 932
Communicatieorganisatie: communicatieorganisatie Koninklijke Landmacht 912 922 948
Communicatieplan: communicatieplan Prioriteitennota 939
Compagniesadministraties: projectteam "Geautomatiseerde Ondersteuning Compagniesadministraties" 783 800
Compensatie: compensatieregeling 639 640 645
Compensatie: compensatieverlof 639
Compensatie: onderbrengen van 125 functies voor compensatie van uitgezonden militairen 990
Complex: infrastructuur complex Hembrug 979
Complex: interdepartementale werkgroep "Militair Industrieel Complex" 173
Componenten: overdracht componentenherstel van het Eerste Legerkorps aan het Nationaal Logistiek Commando 582 590 593
Componenten: testuitrusting voor elektronische componenten Leopard I en II 488
Comptabiliteitsadministratie: Ministeriële Beschikking "Koppeling Voorraadadministratie met de Comptabiliteitsadministratie" 462
Computer: Computer Science Nederland B.V. 292 314
Computer: indelingsmethodieken met behulp van computer 67
Computer: werkgroep "Computer Ondersteund Onderwijs Koninklijke Landmacht" 792
Concentratie: concentratie klasse II-intendance depotvoorraden te Soesterberg 187 206
Concentratie: werkgroep "Concentratie Beproevingseenheden Koninklijke Landmacht" 117
Concept: Operationeel Concept Koninklijke Landmacht 639 640 740
Concerttenue: concerttenue voor de Koninklijke Militaire Kapel en de Johan Willem Frisokapel 696 700
Conditieproef: rapport van de enquête "Conditieproef" 987
Conferenties: Allied Command Europe Public Information Officers Conference 153
Conferenties: conferentie "Conceptual Military Framework" 632
Conferenties: conferentie "Netwerkplanning voor Bedrijfsleiding" 84
Conferenties: Conferentie voor Veiligheid en Samenwerking in Europa (CVSE) 859
Conferenties: Internationalen Jugend-offiziertagung 100
Confidence and Security Building Measures (CSBM): akkoorden 859 881 910
Conflict: geneeskundige verzorging in vredestijd, tijdens vredesoperaties en een grootschalig conflict 946
Conserveringssysteem: dry air conserveringssysteem 786
Constructiecompagnie 115: reorganisatie staf en stafverzorgingscompagnie 11 Geniebataljon tot staf en stafdetachement 11 Pantsergeniebataljon en 115 Constructiecompagnie 940 947
Constructiecompagnie 415: reorganisatie staf en stafverzorgingscompagnie 41 Geniebataljon tot staf en stafdetachement 41 Pantsergeniebataljon en 415 Constructiecompagnie 926 932
Contacten: contactgroep "Privatiseringsonderzoek van Rijksrekencentra" 687
Contacten: uitbreiding van contacten met het wetenschappelijk onderwijs 987
Contourenplan: briefing "Contourenplan" 969
Contract: evaluatierapport "Korte Contracten voor Vrouwelijke Militairen" 826 875
Contract: planningsmemorandum "Korte Contracten voor Vrouwelijke Militairen" 705
Contract: planningsmemorandum "Superkorte Contracten" 715
Contract: rapport "Voorlichting bij het Tekenen van Contracten als Kortverband Vrijwilliger, Vrijwillig Nadienende of Technisch Specialist" 123
Contra-Inlichtingendetachement 450: verplaatsing 449
Control: planning en control Koninklijke Landmacht '98 992
Controle: afdeling Controle en Beheer 917 924
Controle: controle jaarrekening Koninklijke Landmacht 1990 872 882 884
Controle: controle jaarrekening Koninklijke Landmacht 1991 921
Controle: controle Koninklijke Landmacht 1992 949 963 973
Controle: controle Koninklijk Nederlands Leger- en Wapenmuseum Generaal Hoefer 947
Controle: controle Multivers (= geautomatiseerd informatiesysteem ten behoeve van materiële personeelsverzorgingspelotons) 947
Controle: controle Nationale Reserve 819
Controle: controle Topografische Dienst Nederland 922
Controle: controle werkplaatsen Koninklijke Landmacht 947
Controle: departementaal plan voor de accountantscontrole 1990 819
Controle: evaluatieverslag "Interne Controle Koninklijke Landmacht" 816
Controle: functionele richtlijnen voor de controle van Koninklijke Landmacht-diensten 992
Controle: memorandum "Beleid Interne Controle Koninklijke Landmacht" 821
Controle: memorandum "Interne Controle Koninklijke Landmacht" 847
Controle: onderzoek naar de opzet, bestaan en werking van de Interne Controle 945
Controle: opschorting van controles bij diverse onderdelen 251 253 254 255 259
Controle: overdracht sectie Controle, Opslag en Vervoer van Gevaarlijke Stoffen 899
Controle: projectteam "Interne Controle Koninklijke Landmacht" 722 756
Controle: rapport "Interne Controle bij de Koninklijke Landmacht" 693
Controle: werkgroep "Organisatorische Consequenties Reorganisatie Interne Controle Koninklijke Landmacht voor de Provinciaal Administrateur / Gewestelijk Administrateur-Structuur" 757
Controlefuncties: memorandum betreffende de controlefunctie 119
Controlefuncties: plaats van de controlefunctie in de organisatie na de herstructurering 76
Controllerapporten: procedure behandeling controlerapporten 290 554 555 700 703 769 840 872
Controletaken: overheveling van sociaal-medische controletaken naar de Directie Personeel Koninklijke Landmacht 966
Controletaken: rapport inzake de controletaken van de Interne Controle-organen van het Eerste Legerkorps 822
Controleverslagen: regeling inzake controleverslagen opgemaakt door de Directie Interne Controle Krijgsmacht 205
Controller: beleidsvisie controller 953 962 994
Controller: controllerfunctie Koninklijke Landmacht 758 759 760
Controller: controllerorganisatie van het Commando Opleidingen Koninklijke Landmacht 972 978
Controller: eindafstemming Controller Koninklijke Landmacht-staf 897 902
Controller: planningsmemorandum "Uitwerking Controllerfunctie Koninklijke Landmacht" 835
Controller: taken en bevoegdheden van controllers en ordonnateurs 654
Convenant: convenant tussen de Bevelhebber der Landstrijdkrachten en de directeuren Economisch Beheer, Materieel, Personeel en Operatiën Koninklijke Landmacht 901 909 924 926
Conventional Forces in Europe: akkoorden 859
Conventionele strijdkrachten in Europa: verdrag met betrekking tot de conventionele strijdkrachten in Europa 863 982
Conventionele strijdkrachten in Europa: verificatie 810
Coördinatiebureau: maandverslag van het Coördinatiebureau Sanering Roerende en Onroerende Goederen 64
Coördinatiebureau: opheffing van het Coördinatiebureau Sanering Roerende en Onroerende Goederen 76
Coördinatiecomité: coördinatiecomité "Operationele Research Koninklijke Landmacht" 82
Coördinatiegroepen: coördinatiegroep "Personeelszorg voor Militairen in de Koninklijke Landmacht" 676
Coördinatiegroepen: coördinatiegroep "Realisatie Reorganisatie Koninklijke Landmacht" 161 188 189 194 205 214 230 240 254 267 284 297 314 329 352 402 412 432 442 461 478 495 521 554 571 783
Coördinatieteams: coördinatieteam "Herstructurering Ministerie Koninklijke Landmacht" 879
Coördinatieteams: coördinatieteam "Vernieuwing Personeelsbeleid Militair Personeel" 716 742
Coördinator: coördinator researchprojecten defensie 137 145
Corps, 1 GE/NL: stand van zaken betreffende de oprichting van het Eerste Duits / Nederlandse Legerkorps 985
Correspondentiepapier: nieuw correspondentiepapier en interne formulieren voor de staven van de Koninklijke Landmacht 215 222 570 581
Couponadministratie: projectgroep "Couponadministratie" 132 136 360
Couponregistratiesysteem: projectgroep "Renovatie Couponregistratiesysteem" 443
Crailo: infrastructuur legerplaats Crailo 686
Crest High: NAVO-project "Crest High" 135
Crisismaatregelen: studie "Materiële Civiel Militaire Crisismaatregelen" 425
Crisismaatregelen: stuurgroep "Materiële Civiel Militaire Crisismaatregelen" 431 440
Crisissituaties: werkgroep "Voorbereiding Infrastructurele Steun in Oorlogs- en Crisissituaties" 392
Crisisstaf Ochtendblad: algemene visie en eerste opzet 911
Crisisstaf Ochtendblad: oprichting 911 961
Crisisstaf Ochtendblad: voorlopig plan 931 935
Cryptomanagement: projectgroep "Cryptomanagement Koninklijke Landmacht" 244 289
Cursussen: behoefte aan managementcursussen 373
Cursussen: cursus aan het Defensie Studiecentrum 196
Cursussen: cursus "Defensie Managementsystemen" 121 366 368 370 371 372 378 417
Cursussen: cursus "Defensie Programmabudgettering" 111
Cursussen: deelname van de Koninklijke Landmacht aan I-cursus 419
Cursussen: "NATO Defence College"-cursus 132
Cursussen: Raad van toezicht voor de cursus "Defensie Managementsystemen" 372
Cursussen: voorbereidingscommissie cursus "Defensie Managementsystemen" 121
D
Daf: vrachtauto 0,4 ton, 4 x 2, Daf 66YA 342
Daf: vrachtauto 4 ton, 4 x 4, Daf YA 4440 151 173 179 192 196 246 252 629 631 646 657 798 851
Daf: vrachtauto 6 ton, Daf YA 616 631
Daf: werkgroep "Rijeducator Daf YA 328" 107 116
Dagelijkse tenue: afschaffing van de dagelijkse tenue voor dienstplichtigen 948
Dagelijkse tenue: verfraaiing van de dagelijkse tenue 132
Dagorder: dagorder betreffende de opheffing van de nucleaire artillerie 900
Dankbetuiging: aan het personeel van het organisatieadviesbureau Bakkenist, Spits en co 88
Dankbetuiging: aan / van de Luchtmachtraad 673 679
Dankbetuiging: bij dienstverlating bij eervol ontslag van officieren 69
Dankbetuiging: van de Admiraliteitsraad 456
Dankbetuiging: van de Directeur-Generaal Economie en Financiën 602
Dankbetuiging: van de Inspecteur-Generaal der Krijgsmacht 329
Dankbetuiging: van het Hoofd Legervoorlichting 793
Datacommunicatie: studie inzake de problematiek rondom het wide area network / Koninklijke Landmacht en het Defensie Datacommunicatie Netwerk 900
Datacommunicatie: werkverband "Datacommunicatie" 915 916
Decentraliseren: decentraliseren van de organisatie-functie 985
Decentraliseren: decentraliseren van de personeelspubliciteit 68 69
Decentraliseren: decentraliseren van verwervingsactiviteiten 76
Decentraliseren: discussienota "Decentraliseren: Defensieplannen Dereguleren" 781
Decentraliseren: projectteam "Decentralisatie Personeelsfunctie Koninklijke Landmacht" 914 961 985 994
Decentraliseren: rapport "Op een Breed Front naar een Decentraal Beheer" 774 792
Deeltijdarbeid: werkgroep "Deeltijdarbeid" 409
Defence Planning Questionnaire: 1969 76
Defence Planning Questionnaire: 1979 328 332 343
Defence Planning Questionnaire: 1987 712
Defence Planning Questionnaire: 1988 750
Defence Planning Questionnaire: 1989 788
Defensie Accountantsdienst: integratie van de Directie Interne Controle krijgsmacht en de Defensie Accountantsdienst 548 562 568
Defensie informatiebeleid: conceptplan "Defensie Informatiebeleid" 446 453 464
Defensie managementsystemen: cursus "Defensie Managementsystemen" 121 366 368 370 371 372 378 417
Defensie managementsystemen: Raad van Toezicht op de cursus "Defensie Managementsystemen" 372
Defensie managementsystemen: voorbereidingscommissie "Cursus Defensie Managementsystemen" 121
Defensie materieelkeuzeproces: beschikking "Defensie Materieelkeuzeproces" 601 697 725 730 810 931
Defensie materieelkeuzeproces: bestandsopnames van Defensie materieelkeuzeprocesdocumenten 692 723 764 788 797 806 842 884
Defensie materieelkeuzeproces: evaluatie van het "Defensie Materieelkeuzeproces" 664 666 807 887
Defensie materieelkeuzeproces: voorstel om te komen tot een éénduidige projectmatige materieelkeuze en beslissingsprocedure voor de krijgsmacht 574 583 585 592
Defensie planningsmemoranda: 1984-1993 520 527 539
Defensie planningsmemoranda: 1990-1994 771
Defensie planningsmemoranda: 1991-2005 772 793 795 800 811 813
Defensie planningsmemoranda: 1992-2006 817 819 830 833
Defensie planningsmemoranda: 1993-2007 883 884 888 894
Defensie planningsmemoranda: 1994-2008 925
Defensie planningsmemoranda: 1995-2009 968
Defensie Studiecentrum: cursus aan het Defensie Studiecentrum 196
Defensie technologie: nota "Defensie Technologie" 665
Defensie technologie: briefing "Defensie Technologieconcept" 722
Defensiebedrijven: grondslagen voor kostencalculatie voor defensiebedrijven 791